臺灣南投地方法院民事小額判決
110年度投小字第460號
原      告  明台產物保險股份有限公司

法定代理人  長瀬耕一
訴訟代理人  陳韻文  
被      告  吳建德  


上列當事人間請求損害賠償事件，本院於民國111年1月11日言詞
辯論終結，判決如下：
    主  文
被告應給付原告新臺幣8萬7,454元，及自民國110年12月27日起
至清償日止，按週年利率5％計算之利息。
訴訟費用新臺幣1,000元由被告負擔。
本判決得假執行。    
    理由要領
一、原告主張：
　　被告於民國108年10月18日下午4時4分許，無照駕駛由原告
    所承保並被告所有之車牌號碼000-000號普通重型機車，行
    經南投縣○○鎮○○路00號前，因未注意車況及保持安全距離，
    撞碰由訴外人王長榮騎乘並搭載訴外人游美玉之HD6-937號
    普通重型機車後逃逸，致訴外人王長榮倒地，受有左膝挫傷
    併左側脛股近端粉碎性骨折之傷害，因而於108年10月18日
    至108年10月31日住院共計14日，支出醫療費用8萬7,454元
    （含病房費、膳食費、醫療器材費用、健保部分負擔、診斷
    證明書、接送費用、看護費等），經住院手術後，訴外人王
    長榮向原告申請理賠，並經原告賠付。而本次損害肇因被告
    未注意車前狀況及未保持安全距離之過失行為所致，被告自
    應負全部之過失責任，是原告依強制汽車責任保險法第29條
    第1項第5款、民法第184條第1項前段及第191之2規定，請求
    被告損害賠償等語，並聲明：如主文第1項所示。
二、原告前揭主張，業據其提出訴外人王長榮之佑民醫療社團法
    人佑民醫院診斷證明書、強制汽車責任保險理賠申請書、強
    制險醫療給付費用彙整表、汽車險賠款同意書、肇事處理報
    告單、理賠計算書、代位請求通知函、原告賠付第三人王長
    榮醫療費用計算表、佑民醫療社團法人佑民醫院住院收據、
    看護證明、接送費用證明書、保險單查詢資料（見本院卷第
    23、25、27、29、31、33、35、97、99、101、103、105、1
    07及109頁）在卷可稽。另有南投縣政府警察局草屯分局110
    年11月3日投草警交字第1100022584號函及110年11月3日投
    草警交字第1100022584號函檢附之交通事故資料（含道路交
    通事故現場圖、道路交通事故調查表㈠、道路交通事故調查
    表㈡、被告警詢筆錄、游美玉警詢筆錄、道路交通事故初步
    分析研判表各1份及現場彩色照片6張，見本院卷第65至85及
    87至91頁）等在卷可佐。前揭事證資料與原告主張互核相符
    ，堪信原告主張為真實。原告依強制汽車責任保險法第29條
    第1項第5款、民法第184條第1項前段及第191之2規定，請求
    被告給付如主文第1項所示之金額及利息，為有理由，應予
    准許。
中　　華　　民　　國　　111 　年　　1 　　月　　21　　日
                  南投簡易庭  法  官  林彥宇
以上為正本係照原本作成。
如不服本判決，應於送達後20日內，向本院提出上訴狀，並表明
上訴理由（上訴理由應表明：㈠原判決所違背之法令及具體內容
；㈡依訴訟資料可認為原判決有違背法令之具體事實），如於本
判決宣示後送達前提起上訴者，應於判決送達後20日內補提上訴
理由書（須附繕本），如未於上訴後20日內補提合法上訴理由書
，法院得逕以裁定駁回上訴；並向本院繳足上訴裁判費（如委任
律師提起上訴，請注意民事訴訟法施行法第9條規定）。
中　　華　　民　　國　　111 　年　　1 　　月　　24　　日
                              書記官